# 求助陈版：股票增值权会计处理问题

提问人：siyangxiaocai 时间：2019-09-04 20:27:12
陈老师，您好 @chenyiwei ：
求助以下问题：A上市公司拟对核心高管进行股票增值权激励，该激励方案在解锁条件（服务期限、利润及个人考核等）、行权价格、兑付价格方面与其他上市公司方案无太大差异，唯一的差异为激励的资金兑付方为公司实际控制人；
请教：由于资金兑付方为大股东，是否应视为大股东对公司的投入，因此在进行会计处理时，在报告期内按照公允价值为基础计算确认的成本或费用，其对方科目应为资本公积-其他资本公积，而不是应付职工薪酬？在最终兑付后，将其他资本公积转入股本溢价？

回答人：chenyiwei
根据《企业会计准则解释第 4 号》第七条规定：“接受服务企业没有结算义务或授予本企业职工的是其本身权益工具的，应当将该股份支付交易作为权益结算的股份支付处理”。所以对上市公司而言应按权益结算股份支付处理，其计量的基础是该增值权于授予日的公允价值，后续不再确认其公允价值变动。这样，上市公司层面的费用始终是按照该增值权在授予日的公允价值计量的，最终累计确认的费用很可能不同于大股东最终兑现给激励对象的现金金额。这一点不同于一般意义上的股东为公司承担费用。

提问人：siyangxiaocai 时间：2019-09-05 22:28:44
@chenyiwei 陈老师，那按您的意思，上市公司在确认费用的同时，对方科目仍为应付职工薪酬？那这个应付职工薪酬最红如何核销呢，毕竟资金是大股东个人支付。

回答人：chenyiwei
上市公司确认管理费用的对应科目是资本公积。